# 吸收合并子公司净资产和长投差异

提问人：shinyhe2007 时间：2020-10-30 08:05:05
陈版主，母公司对子公司吸收合并，子公司清算注销。由于母公司对子公司长投投资为 1200 万元，吸收合并时子公司净资产 1000 万元。中间产生 200 万元差额，系由于经营亏损产生。
根据企业会计准则解释七号第四条。原母公司对该原子公司长期股权投资的账面价值与按上述原则将原子公司的各项资产、负债等转入原母公司后形成的差额，应调整资本公积；资本公积不足冲减的，调整留存收益。调整留存收益是按照比例调整还是顺序冲减盈余公积和未分配利润。我的理解由于差额部分是由于以前年度经营损益产生的，该部分差额应该还原到公司的留存收益中故应该按照比例冲减？

回答人：chenyiwei
基本可以这样理解。
但是，母公司吸收合并子公司时，需要走到“调整资本公积”这一步的情况应该不多见。如果自该子公司成立以来一直由母公司持股100%，则子公司的净资产变动都是由其留存收益、其他综合收益等的变动引起的，应当调整母公司个别报表层面的留存收益和其他综合收益，一般不会涉及调整资本公积。